【裁判字號】    98,訴,656
【裁判日期】    980925
【裁判案由】    違反毒品危害防制條例等
【裁判全文】
臺灣嘉義地方法院刑事判決               98年度訴字第656號
公  訴  人  臺灣嘉義地方法院檢察署檢察官
被      告  丙○○
上列被告因違反毒品危害防制條例等案件，經檢察官提起公訴（
98年度偵字第2931、3156、3229、3454、4373、4471號、98年度
毒偵字第764、778、943、947號），因被告於本院準備程序中就
被訴事實為有罪之陳述，經本院合議庭裁定由受命法官獨任以簡
式審判程序審理判決如下：
    主  文
丙○○犯如附表所示之拾壹罪，均累犯，各處如附表一、二、三
所示之刑。應執行有期徒刑肆年貳月，如附表一編號1 所示偽造
「丁○○」之署押肆枚、扣案如附表二編號3 所示小剪刀壹把及
扣案如附表三編號3 所示之注射針筒壹支均沒收之，扣案如附表
三編號3 所示之第一級毒品海洛因壹包（驗餘淨重零點捌肆貳
公克）沒收銷燬之。
    事  實
一、丙○○前因偽造文書、施用毒品案件，經本院以95年度訴字
    第134號判處有期徒刑1年6月、95年度訴字第182號判處有期
    徒刑7月、2月確定，嗣經本院以96年度聲減字第213 號裁定
    減刑並定應執行有期徒刑1年又15日確定，於民國96年8月11
    日縮刑期滿執行完畢。詎不知悔改，（一）於附表一編號1
    所示之時間，以安排工作辦理保險為由，取得丁○○之身分
    證、健保卡後，意圖為自己不法之所有，並基於行使偽造私
    文書之犯意，旋於同日，在附表所示之地點，以丁○○之名
    義偽填行動電話門號申請書之私文書後（偽造之署押、申辦
    之門號如附表一編號1所示），持以傳真向遠傳電訊股份有
    限公司（下稱遠傳電訊公司）申辦行動電話門號而行使之，
    使該公司陷於錯誤，誤以為係丁○○本人申請而據以審核，
    足生損害於丁○○及上開行動電話公司之利益。嗣於翌日（
    4日）經遠傳電訊公司人員撥打電話向丁○○確認是否尚有
    申辦其他門號，始悉上情，故未核發SIM卡而不遂。（二）
    復意圖不法之所有，於附表二編號1至5所示之時地，以各該
    手段竊取戊○○等人之財物（時間、地點、手段、竊得財物
    、查獲過程均如附表二所示）。（三）丙○○於附表一編號
    2所示之時地，因駕駛竊得之附表二編號1之RY -5332號自小
    客貨車經過時，為嘉義市政府警察局第一分局巡邏員警發覺
    係遭竊之贓車，欲攔檢盤查時，丙○○先駕車逃逸，並基於
    妨害公務之犯意，駕駛上開自小客貨車衝撞員警所駕駛之警
    車，而為強暴行為以妨害員警公務之執行，嗣經警對該自小
    客貨車開槍後，該自用小客貨車輪胎遭子彈貫穿，在嘉義市
    西區○○○街與保安二路中段翻車，而為警逮捕。（四）丙
    ○○前因施用毒品案件，經本院裁定送觀察、勒戒後，因無
    繼續施用傾向，於94年3月2日釋放出所而執行完畢，並經臺
    灣嘉義地方法院檢察署檢察官於94年3月2日以93年度毒偵字
    第1520號為不起訴處分。於前開觀察勒戒執行完畢釋放後5
    年內，復基於施用第一級毒品之犯意，於附表三編號1至4所
    示之時地，分別施用第一級毒品海洛因各1次，嗣經採尿送
    驗結果均呈嗎啡、可待因陽性反應，而查悉上情（施用時間
    、地點、方式、查獲經過、扣得物品均如附表三所示）。
二、案經嘉義市政府警察局第二分局等報告臺灣嘉義地方法院檢
    察署檢察官偵查起訴。
    理  由
一、本件被告丙○○所犯之罪，為死刑、無期徒刑、最輕本刑為
    3年以上有期徒刑以外之罪，其於準備程序進行中，就被訴
    事實為有罪之陳述，經本院告知簡式審判程序之旨，並聽取
    檢察官及被告之意見後，裁定進行簡式審判程序。
二、上開事實，業經被告於本院審理時自白不諱，並證人即被害
    人丁○○、通訊行員工楊明智、附表二編號1至5所示之被害
    人於警詢證述明確，並有電話門號申請書、員警之職務報告
    、臺灣檢驗科技股份有限公司98年4月28日、5月13日、6月4
    日、6月8日出具之濫用藥物尿液檢驗報告、尿液送驗姓名對
    照表（1E980401、2C980018）、尿液及真實姓名對照表（98
    民Ａ061、98民Ａ067）各1份、扣押物品目錄表4份、贓物認
    領保管單3份，車輛尋獲電腦輸入單、監視錄影翻拍照片、
    車籍查詢基本資料各2份，扣案如附表二編號3之小剪刀1把
    、如附表三編號3之注射針筒1支在卷可稽，且扣案如附表三
    編號3所示之白色粉末1包經送驗結果（驗餘淨重0.3842公克
    ），確實含海洛因成分，有行政院衛生署草屯療養院98年5
    月22日出具之鑑定書1紙附卷可參，足認被告之自白與事實
    相符。被告前因施用毒品案件，經本院裁定送觀察、勒戒後
    ，因無繼續施用傾向，於94年3月2日釋放出所而執行完畢，
    並經臺灣嘉義地方法院檢察署檢察官於94年3月2日以93年度
    毒偵字第1520號為不起訴處分，有臺灣高等法院被告前案紀
    錄表在卷可按。是被告於前開觀察勒戒執行完畢釋放後5年
    內再犯本件附表三所示施用毒品之罪，應依毒品危害防制條
    例第23條第2項之規定依法訴追處罰。從而，本件事證明確
    ，被告犯行足堪認定，應依法論科。
三、論罪科刑：
（一）
   (1) 就附表一部分：查被告取得丁○○身分證、健保卡後，偽
      冒丁○○身分，於行動電話門號申請書偽簽「丁○○」之
      署名，進而傳真上開文件向遠傳電訊公司申辦行動電話而
      行使之，致該公司承辦人員陷於錯誤，誤以為係丁○○所
      申請，嗣於翌日向丁○○確認尚有申請其他門號時，始發
      現遭騙而未核發SIM卡1枚，業經被告陳述明確，並有證人
      即被害人丁○○於警詢之證述可稽，是核被告就附表一編
      號1所為，係犯刑法第216條、第210條之行使偽造私文書
      罪及第339條第3項、第1項之詐欺取財未遂罪。被告於行
      動電話門號申請書上偽造署名之行為，為偽造私文書之階
      段行為；其偽造私文書後復持以行使，偽造之低度行為均
      應為行使之高度行為所吸收，均不另論罪。被告以一行為
      觸犯上開行使偽造私文書罪、詐欺取財未遂罪罪名，為想
      像競合犯，應依刑法第55條規定，從一情節較重之行使偽
      造私文書罪處斷。起訴法條漏未論及此詐欺取財未遂罪名
      ，惟經起訴事實所敘及且與行使偽造私文書部分亦有想像
      競合犯裁判上一罪之關係，為起訴效力所及，本院自應予
      審理，併此敘明。再按刑法第135條第1項之罪，以對於公
      務員依法執行職務時施強暴脅迫為要件。此之所謂施強暴
      ，不以對於公務員之身體直接實施暴力為限，凡以公務員
      為目標，而對物或對他人施暴力，其結果影響及於公務員
      之執行職務者，亦屬之，此有最高法院84年度臺非字第33
      3號裁判可資參照。本件被告於員警依法執行職務時，駕
      車衝撞巡邏車顯係對公務員依法執行職務時施以強暴。是
      核被告就此部分，係犯刑法第135條第1項妨害公務執行罪
      。
   (2) 就附表二部分：按刑法第321條第1項第3款之攜帶兇器竊
      盜罪，係以行為人攜帶兇器竊盜為其加重條件，此所謂兇
      器，其種類並無限制，凡客觀上足對人之生命、身體、安
      全構成威脅，具有危險性之兇器均屬之，且祇須行竊時攜
      帶此種具有危險性之兇器為已足，並不以攜帶之初有行兇
      之意圖為必要（最高法院79年臺上字第5253號判例意旨參
      照）。查被告就附表二編號3行竊時所攜帶之小剪刀1  把
      ，為鐵製前端尖銳之物，有卷附照片1紙足憑，並持之用
      於開啟機車電門，客觀上為足以殺傷人生命、身體之器械
      ，顯為具有危險性之兇器。是核被告就附表二編號1、2、
      4、5所為，係犯刑法第320條第1項普通竊盜罪，就附表二
      編號3所為，係犯同法第321條第1項第3款攜帶兇器竊盜罪
      。
   (3) 就附表三部分：核被告就附表三編號1 至4 所為，均係犯
      毒品危害防制條例第10條第1 項之施用第一級毒品罪。被
      告為施用而持有第一級毒品海洛因之低度行為，為施用之
      高度行為所吸收，均不另論罪。
（二）被告所犯附表一、二、三等11罪，犯意各別，行為互殊，
      應予分論併罰。再被告前因偽造文書、施用毒品案件，經
      本院以95年度訴字第134號判處有期徒刑1年6月、95年度
      訴字第182號判處有期徒刑7月、2月確定，嗣經本院以96
      年度聲減字第213號裁定減刑並定應執行有期徒刑1年又15
      日確定，於96年8月11日縮刑期滿執行完畢，有臺灣高等
      法院被告前案紀錄表在卷可稽，其於受徒刑之執行完畢後
      ，5年以內故意再犯本件有期徒刑以上之各罪，均為累犯
      ，應依刑法第47條第1項之規定，各加重其刑。
（三）爰審酌被告濫用他人名義申請門號，影響被害人權益，又
      為圖自己所需，多次行竊，價值觀念偏差，素行非佳，竊
      得附表二編號1、3、5財物幸經查獲而返還被害人等，惟
      附表二編號2、4所竊之物品均未返還或賠償被害人等，另
      曾因施用毒品經裁定觀察、勒戒執行完畢，仍未能徹底戒
      絕毒品，而再犯施用毒品之罪，顯見其自制力不足，無法
      擺脫毒品，未能體悟施用毒品對自己、家人造成之傷害及
      社會之負擔，又惟念及施用毒品本質上係戕害自身健康之
      行為，尚未嚴重破壞社會秩序或侵害他人權益，且被告坦
      承犯行、犯後態度尚可等一切情狀，分別量處如附表所示
      之刑，並定其應執行刑。
（四）如附表一編號1所示偽造「丁○○」署押4枚，不論屬於犯
      人與否，應依刑法第219條之規定，宣告沒收之。另扣案
      小剪刀1支，為被告所有供行竊附表二編號3所用之物，爰
      依刑法第38條第1項第2款宣告沒收之；至扣案如附表三編
      號3所示之白色粉末1包（驗餘淨重0.3842公克）經送驗結
      果，含海洛因成分，業如前述，屬毒品危害防制條例第2
      條第2項第1款所規定之第一級毒品，且屬違禁物，爰依毒
      品危害防制條例第18條第1項前段之規定，不問屬於犯人
      與否，沒收銷燬之。又殘留第一級毒品海洛因之包裝袋與
      其上殘留之海洛因已無從完全析離，且無析離實益，爰視
      為違禁物一併沒收銷燬之。至鑑驗耗用之海洛因既已滅失
      ，自無庸宣告沒收銷燬，併此敘明。扣案如附表三編號3
      之注射針筒1支，為被告所有供施用第一級毒品所用之物
      ，業經其陳述在卷，爰依刑法第38條第1項第2款宣告沒收
      之。
四、至起訴意旨雖認被告連續多次犯案，顯有犯罪習慣，請求宣
    告強制工作等情，惟審酌被告行為嚴重性、所表現危險性及
    對其未來行為期待性等情，認給予被告適當徒刑，應已足以
    懲罰，依比例原則，認被告並無藉由保安處分強制工作方式
    ，以達教化目的必要，爰不為令入勞動場所強制工作之諭知
    ，附此敘明。
據上論斷，應依刑事訴訟法第273條之1第1項、第299條第1項前
段，毒品危害防制條例第10條第1項、第18條第1項前段，刑法第
11條、第135條第1項、第216條、第210條、第320條第1項、第32
1條第1項第3款、第339條第1項、第3項、第55條、第47條第1項
、第219條、第38條第1項第2款、第51條第5款、第9款，刑法施
行法第1條之1第1項、第2項前段，判決如主文。
本案經檢察官曹合一到庭執行職務。
中    華    民    國    98    年    9     月    25    日
                  刑事第四庭    法  官  梁淑美
以上正本證明與原本無異。
如不服本判決應於收受判決後10日內向本院提出上訴書狀，並應
敘述具體理由；其未敘述上訴理由者，應於上訴期間屆滿後20日
內向本院補提理由書（均須按他造當事人之人數附繕本）「切勿
逕送上級法院」。告訴人或被害人如對於本判決不服者，應具備
理由請求檢察官上訴，其上訴期間之計算係以檢察官收受判決正
本之日期為準。
中    華    民    國    98    年    9     月    25    日
                                書記官  林金福
附錄論罪法條全文：
毒品危害防制條例第10條
施用第一級毒品者，處 6 月以上 5 年以下有期徒刑。
施用第二級毒品者，處 3 年以下有期徒刑。
中華民國刑法第135條第1項
（妨害公務執行及職務強制罪）
對於公務員依法執行職務時，施強暴脅迫者，處3 年以下有期徒
刑、拘役或3 百元以下罰金。
中華民國刑法第210條
（偽造變造私文書罪）
偽造、變造私文書，足以生損害於公眾或他人者，處5 年以下有
期徒刑。
中華民國刑法第216條
（行使偽造變造或登載不實之文書罪）
行使第210 條至第215 條之文書者，依偽造、變造文書或登載不
實事項或使登載不實事項之規定處斷。
中華民國刑法第320條
（普通竊盜罪、竊佔罪）
意圖為自己或第三人不法之所有，而竊取他人之動產者，為竊盜
罪，處5 年以下有期徒刑、拘役或5 百元以下罰金。
意圖為自己或第三人不法之利益，而竊佔他人之不動產者，依前
項之規定處斷。
前二項之未遂犯罰之。
中華民國刑法第321條
犯竊盜罪而有左列情形之一者，處6月以上、5年以下有期徒刑：
一、於夜間侵入住宅或有人居住之建築物、船艦或隱匿其內而犯
    之者。
二、毀越門扇、牆垣或其他安全設備而犯之者。
三、攜帶兇器而犯之者。
四、結夥三人以上而犯之者。
五、乘火災、水災或其他災害之際而犯之者。
六、在車站或埠頭而犯之者。
前項之未遂犯罰之。
中華民國刑法第339條
（普通詐欺罪）
意圖為自己或第三人不法之所有，以詐術使人將本人或第三人之
物交付者，處5 年以下有期徒刑、拘役或科或併科1 千元以下罰
金。
以前項方法得財產上不法之利益或使第三人得之者，亦同。
前二項之未遂犯罰之。
附表一
┌──┬────┬─────┬────────────┬──────┬────┬──────┐
│編號│犯罪時間│犯罪地點  │犯罪手段                │查獲過程    │所犯罪名│所處之刑    │
├──┼────┼─────┼────────────┼──────┼────┼──────┤
│1   │98年3月 │嘉義市杭州│偽以丁○○名義，填寫行動│嗣因丁○○於│行使偽造│累犯，處有期│
│    │3日下午6│四街92號「│電話門號申請書，並偽簽陳│同年3 月4 日│私文書罪│徒刑陸月。偽│
│    │時許    │鴻揚通訊行│建宏姓名於該申請書上申請│接獲遠傳電訊│        │造「丁○○」│
│    │        │」        │者欄並按捺指印各2 枚（共│公司人員撥打│        │之署押4 枚沒│
│    │        │          │計4 枚）後，持以傳真至遠│電話向丁○○│        │收之。      │
│    │        │          │傳電訊公司申請行動電話門│確認是否尚有│        │            │
│    │        │          │號0000000000 號 而行使之│申辦其他門號│        │            │
│    │        │          │，使該公司陷於錯誤，誤以│，始悉上情，│        │            │
│    │        │          │為係丁○○本人申請，足生│故未核發SIM │        │            │
│    │        │          │損害於丁○○及上開行動電│卡而不遂，並│        │            │
│    │        │          │話公司之利益。          │循線查知上情│        │            │
│    │        │          │                        │。          │        │            │
├──┼────┼─────┼────────────┼──────┼────┼──────┤
│2   │98年4月1│嘉義市西區│駕駛竊得RY-5332 號自小客│嗣經警對該自│妨害公務│累犯，處有期│
│    │日晚間6 │友忠路與大│貨車自小客貨車行經前揭時│小客貨車開槍│執行罪  │徒刑月。  │
│    │時5分   │同路交岔路│間地點，因嘉義市政府警察│後，丙○○仍│        │            │
│    │        │口        │局第一分局員警發覺係遭竊│駕車逃逸，惟│        │            │
│    │        │          │之贓車，欲攔檢盤查時，竟│因該自小客貨│        │            │
│    │        │          │基於妨害公務之犯意，駕駛│車輪胎遭子彈│        │            │
│    │        │          │上開自小客貨車衝撞員警駕│貫穿，行至嘉│        │            │
│    │        │          │駛之警車，而為強暴行為以│義市西區松江│        │            │
│    │        │          │妨害公務之執行。        │一街與保安二│        │            │
│    │        │          │                        │路中段翻車，│        │            │
│    │        │          │                        │為警追緝後逮│        │            │
│    │        │          │                        │捕。        │        │            │
└──┴────┴─────┴────────────┴──────┴────┴──────┘
附表二
┌──┬────┬─────┬────────────┬──────┬────┬──────┐
│編號│犯罪時間│犯罪地點  │犯罪手段                │查獲過程    │所犯罪名│所處之刑    │
├──┼────┼─────┼────────────┼──────┼────┼──────┤
│1   │98年3月 │嘉義市博愛│見前老闆戊○○所有之車牌│因丙○○駕駛│竊盜罪  │累犯，處有期│
│    │27日凌晨│一路494號 │號碼RY-5332 號自小客貨車│竊得RY-5332 │        │徒刑伍月。  │
│    │6時     │停車場    │停放在停車場，而鑰匙未拔│號自小客貨車│        │            │
│    │        │          │除之際，便趁機竊取開走，│，至「大條檳│        │            │
│    │        │          │供己作為代步使用。      │榔攤」行竊，│        │            │
│    │        │          │                        │經警調閱監視│        │            │
│    │        │          │                        │畫面後，於98│        │            │
│    │        │          │                        │年4 月1 日晚│        │            │
│    │        │          │                        │間6時5分，在│        │            │
│    │        │          │                        │嘉義市西區友│        │            │
│    │        │          │                        │忠路與大同路│        │            │
│    │        │          │                        │交岔口攔查查│        │            │
│    │        │          │                        │獲。        │        │            │
├──┼────┼─────┼────────────┼──────┼────┼──────┤
│2   │於98年3 │嘉義縣竹崎│駕駛竊得之車牌號碼RY-533│因乙○○於98│竊盜罪  │累犯，處有期│
│    │月31日凌│鄉台3線與 │2 號自小客貨車，至「大條│年3 月31日上│        │徒刑月。  │
│    │晨4時52 │嘉166線道 │檳榔攤」徒手竊取乙○○所│午6 時發現被│        │            │
│    │分許    │「大條檳榔│有之冰桶1 台，後因無法變│竊後，報警調│        │            │
│    │        │攤」      │賣而棄於台3 線某水大溝內│閱監視錄影畫│        │            │
│    │        │          │。                      │面循線查獲。│        │            │
├──┼────┼─────┼────────────┼──────┼────┼──────┤
│3   │98年4月5│嘉義縣水上│持其所有足以供兇器使用之│98年4 月22日│攜帶兇器│累犯，處有期│
│    │日上午7 │鄉粗溪村中│小剪刀1 把，開啟友人吳晉│上午11時30分│竊盜罪  │徒刑玖月。扣│
│    │時許    │山路21062 │誠所有車號LTI-496 號重型│許，在嘉義榮│        │案之小剪刀1 │
│    │        │號前      │機車之電門後而行竊之，供│民醫院後停車│        │把沒收之。  │
│    │        │          │己代步使用。            │場，因騎乘失│        │            │
│    │        │          │                        │竊機車為警查│        │            │
│    │        │          │                        │獲。        │        │            │
├──┼────┼─────┼────────────┼──────┼────┼──────┤
│4   │98年5月7│嘉義縣大林│向己○○佯稱欲購買電動車│嗣經己○○報│竊盜罪  │累犯，處有期│
│    │日下午1 │鎮平林里下│，利用其與廠商聯絡接洽未│警後調閱監視│        │徒刑肆月。  │
│    │時47分許│潭底35號「│及注意之際，徒手竊取簡志│錄影畫面循線│        │            │
│    │        │志光藥局」│光所有置於櫃臺上之黑色皮│查獲。      │        │            │
│    │        │內        │1 只（內含新臺幣10800 元│            │        │            │
│    │        │          │、身分證及汽、機車駕照等│            │        │            │
│    │        │          │物），得手後旋逃離現場。│            │        │            │
├──┼────┼─────┼────────────┼──────┼────┼──────┤
│5   │98年5月 │嘉義縣民雄│見甲○○所有之車牌號碼  │98年5 月26日│竊盜罪  │累犯，處有期│
│    │26日凌晨│鄉寮頂村頂│LSX-231 號重型機車停放在│凌晨0 時32分│        │徒刑肆月。  │
│    │0時20分 │寮66號前  │該處，而鑰匙未拔除之際，│，為巡邏員警│        │            │
│    │        │          │便趁機竊取開走，欲供己作│在嘉義縣民雄│        │            │
│    │        │          │為代步使用。            │鄉○○路及台│        │            │
│    │        │          │                        │一線路口，見│        │            │
│    │        │          │                        │丙○○騎乘非│        │            │
│    │        │          │                        │自己之機車且│        │            │
│    │        │          │                        │機車未開大燈│        │            │
│    │        │          │                        │而查獲。    │        │            │
└──┴────┴─────┴────────────┴──────┴────┴──────┘
附表三
┌──┬────┬─────┬──────────┬────────┬────┬──────┐
│編號│犯罪時間│犯罪地點  │施用方法及毒品      │查獲過程        │所犯罪名│所處之刑    │
├──┼────┼─────┼──────────┼────────┼────┼──────┤
│1   │98年3 月│在嘉義縣市│以針筒注射之方式，施│於98年4 月1 日下│施用第一│累犯，處有期│
│    │31日某時│某處      │用第一級毒品海洛因1 │午6 時35分在嘉義│級毒品  │徒刑玖月。  │
│    │許。    │          │次。                │市○○○街與保安│        │            │
│    │        │          │                    │二路路口因妨害公│        │            │
│    │        │          │                    │務為警逮捕，並經│        │            │
│    │        │          │                    │其同意採尿送驗，│        │            │
│    │        │          │                    │結果呈可待因、嗎│        │            │
│    │        │          │                    │啡陽性反應。    │        │            │
├──┼────┼─────┼──────────┼────────┼────┼──────┤
│2   │98年4月 │在嘉義縣市│以針筒注射之方式，施│於98年4 月22日經│施用第一│累犯，處有期│
│    │21日某時│某處      │用第一級毒品海洛因1 │警通知到案，經其│級毒品  │徒刑玖月。  │
│    │許      │          │次。                │同意採尿送驗，結│        │            │
│    │        │          │                    │果呈可待因、嗎啡│        │            │
│    │        │          │                    │陽性反應。      │        │            │
├──┼────┼─────┼──────────┼────────┼────┼──────┤
│3   │98年5月 │嘉義縣新港│以針筒注射之方式，施│於98年5 月11日上│施用第一│累犯，處有期│
│    │11日上午│鄉中洋村後│用第一級毒品海洛因1 │4 時20分經警行經│級毒品  │徒刑玖月。扣│
│    │4時許   │厝仔90附1 │次。                │萬仁宮前，發現崔│        │案之第一級毒│
│    │        │號萬仁宮廟│                    │國華所坐桌上置有│        │品海洛因1 包│
│    │        │附近      │                    │白色粉末1 小包及│        │（驗餘淨重0.│
│    │        │          │                    │注射針筒1 支，經│        │3842公克）沒│
│    │        │          │                    │同意採尿送驗，結│        │收銷燬之；扣│
│    │        │          │                    │果呈可待因、嗎啡│        │案之注射針筒│
│    │        │          │                    │陽性反應，所扣白│        │1 支沒收之。│
│    │        │          │                    │色粉末檢出海洛因│        │            │
│    │        │          │                    │成分（驗餘淨重  │        │            │
│    │        │          │                    │0.3842公克）。  │        │            │
├──┼────┼─────┼──────────┼────────┼────┼──────┤
│4   │98年5月 │在嘉義縣市│以針筒注射之方式，施│於98年5 月26日0 │施用第一│累犯，處有期│
│    │25日某時│某處      │用第一級毒品海洛因1 │時32分於嘉義縣民│級毒品  │徒刑玖月。  │
│    │        │          │次。                │雄鄉○○路及台一│        │            │
│    │        │          │                    │線路口因行跡可疑│        │            │
│    │        │          │                    │為警攔查，經其同│        │            │
│    │        │          │                    │意而採尿送驗，結│        │            │
│    │        │          │                    │果呈可待因、嗎啡│        │            │
│    │        │          │                    │陽性反應。      │        │            │
└──┴────┴─────┴──────────┴────────┴────┴──────┘


司法院資訊處製作；財團法人民間司法改革基金會備份。
